【裁判字號】    90,訴,2060
【裁判日期】    901228
【裁判案由】    毒品危害防制條例
【裁判全文】
臺灣板橋地方法院刑事判決                          九十年度訴字第二０六０號
    公  訴  人  臺灣板橋地方法院檢察署檢察官
    被      告  甲○○
右列被告因違反毒品危害防制條例案件，經檢察官提起公訴（九十年度毒偵字第四二
九二號），本院判決如左：
    主  文
甲○○施用第一級毒品，累犯，處有期徒刑拾月。
    事  實
一、甲○○曾有賭博、侵占、違反麻醉藥品管理條例、妨害兵役治罪條例、藥事法等
    多項前科，其於民國八十七年間，因違反藥事法案件，經本院判處有期徒刑六月
    ，迭經上訴後，由最高法院於八十七年六月十八日判決上訴駁回確定，於八十八
    年九月十八日執行完畢，猶不知檢束慎行。其明知海洛因、安非他命分別係八十
    七年五月二十日公布施行，於同年月二十二日生效之毒品危害防制條例第二條第
    二項第一款、第二款所規定之第一、二級毒品，不得施用及持有，且其於八十七
    年間，因施用第二級毒品安非他命，經本院以八十七年度毒聲字第二四０八號裁
    定令入戒治處所施以強制戒治一年，嗣經本院以八十八年度毒聲字第一三二四號
    裁定停止戒治，所餘戒治期間付保護管束，於八十八年十月六日保護管束期滿，
    而經臺灣板橋地方法院檢察署檢察官於八十八年十一月十九日以八十八年度戒毒
    偵字第一四七號為不起訴處分確定後，又另行基於施用第二級毒品安非他命之概
    括犯意，自八十九年一月二十七日下午五時二十分許經警採集其尿液前四日內某
    時起至八十九年七月九日止，連續在臺北縣板橋市○○路三０八巷十四號十樓之
    一及同縣土城市○○路○段一二四之三號十一樓等地，以將安非他命置於臨時用
    飲料瓶代替之吸食器（非屬專供施用毒品之器具）內以火燒烤產生煙霧之方法，
    施用第二級毒品安非他命多次，經本院以八十九年度易字第三０六八號判處有期
    徒刑八月，經上訴後，由臺灣高等法院於九十年一月九日判決上訴駁回確定，並
    經本院以八十九年度毒聲字第四三一五號裁定令入戒治處所施以強制戒治一年，
    嗣經本院以九十年度毒聲字第八０四號裁定停止戒治，所餘戒治期間付保護管束
    在案。詎被告竟另行基於施用第一級毒品海洛因之犯意，於九十年七月九日，在
    臺北縣中和市竹林中學附近之友人住處，施用第一級毒品海洛因一次。嗣於同年
    七月十二日十時許，在臺北縣板橋市○○路○段二三七號八樓之二之租屋處，為
    警查獲並採集尿液送驗後，呈嗎啡之陽性反應而查知上情（另甲○○同時犯施用
    第二級毒品安非他命罪部分，業經本院以九十年度易字第二九四七號判決有罪在
    案）。甲○○因此經本院以九十年度毒聲字第二八七八號裁定令入戒治處所施以
    強制戒治。
二、案經臺灣板橋地方法院檢察署檢察官自動檢舉偵查起訴。
    理  由
一、右揭事實，業據被告甲○○於本院審理時供承不諱，惟辯稱：伊沒有施用第一級
    毒品海洛因的傾向，可能係伊朋友施用海洛因，伊在不知情的情況下才施用到海
    洛因，致尿液中有嗎啡反應云云。經查，右揭事實，有昭信科技顧問股份有限公
    司九十年七月二十四日之濫用藥物陽性檢體檢驗報告一紙附卷可稽。矧人體吸食
    海洛因經尿液排出之時間，依吸食量多寡、人體代謝功能、吸食者之年齡及性別
    有所差異，惟一般而言，吸食者在二十六小時內所排出之尿液有可能被檢出因吸
    食海洛因代謝後之嗎啡陽性反應，此固經法務部調查局證實，並為本院歷來審理
    吸食海洛因案件之職務上所知悉。本件被告於九十年七月十二日十時許，為警採
    集尿液送驗後，呈嗎啡之陽性反應等情，亦有上開昭信科技顧問股份有限公司九
    十年七月二十四日之濫用藥物陽性檢體檢驗報告一紙附卷可稽，是被告顯有施用
    第一級毒品海洛因之犯行至明。又被告既自承自八十年間起即開始吸安迄今在卷
    ，則其就何者係安非他命，何者為非，當有充分之認識，應無誤認之可能，是被
    告所為之上開辯解，即無足採。再者，被告於八十七年間，因施用第二級毒品安
    非他命，經本院以八十七年度毒聲字第二四０八號裁定令入戒治處所施以強制戒
    治一年，嗣經本院以八十八年度毒聲字第一三二四號裁定停止戒治，所餘戒治期
    間付保護管束，於八十八年十月六日保護管束期滿，而經臺灣板橋地方法院檢察
    署檢察官於八十八年十一月十九日以八十八年度戒毒偵字第一四七號為不起訴處
    分確定；復於八十九年一月二十七日下午五時二十分許經警採集其尿液前四日內
    某時起至八十九年七月九日止，連續在臺北縣板橋市○○路三０八巷十四號十樓
    之一及同縣土城市○○路○段一二四之三號十一樓等地，施用第二級毒品安非他
    命多次，經本院以八十九年度易字第三０六八號判處有期徒刑八月，經上訴後，
    由臺灣高等法院於九十年一月九日判決上訴駁回確定，並經本院以八十九年度毒
    聲字第四三一五號裁定令入戒治處所施以強制戒治一年，嗣經本院以九十年度毒
    聲字第八０四號裁定停止戒治，所餘戒治期間付保護管束在案。被告復因本件之
    犯行，經本院以九十年度毒聲字第二八七八號裁定令入戒治處所施以強制戒治之
    事實，業據被告於本院審理時供承在卷，並有上開不起訴處分書、本院八十六年
    度訴字第一四０一號、八十九年度易字第三０六八號、九十年度易字第二九四七
    號判決、九十年度毒聲更字第二六號裁定及臺灣高等法院檢察署刑案紀錄簡覆表
    各一份在卷足憑。是被告三犯施用毒品之犯行，事證明確，堪以認定。
二、被告甲○○施用第一級毒品海洛因，核其所為，係犯毒品危害防制條例第十條第
    一項之罪。被告非法持有第一級毒品海洛因之低度行為，應為施用之高度行為所
    吸收，不另論罪。又被告曾受如事實欄所述有期徒刑之執行完畢，此有臺灣高等
    法院檢察署刑案紀錄簡覆表一紙在卷可稽，其於五年以內再犯本件有期徒刑以上
    之罪，為累犯，應依法加重其刑。爰審酌被告有上開構成累犯之前科，其智識程
    度、生活狀況，被告前因施用第二級毒品安非他命，經二次送強制戒治後，竟仍
    三犯本件之罪，業如前述，其施用第一級毒品海洛因，易戕害自己之身心，並活
    絡販賣毒品之非法市場，對社會造成重大之危害，其犯罪之動機、目的、手段、
    所生之危害及犯罪後之態度等一切情狀，量處如主文所示之刑，以資懲儆。
據上論斷，應依刑事訴訟法第二百九十九條第一項前段，毒品危害防制條例第十條第
一項，刑法第十一條前段、第四十七條，判決如主文。
本案經檢察官陳盈錦到庭執行職務
中      華      民      國       九十       年    十二    月   二十八   日
                                      臺灣板橋地方法院刑事第一庭
                                          法  官  楊  千  儀
右正本證明與原本無異。
如不服本判決應於送達後十日內向本院提出上訴狀。
                                          書記官  吳  河  東
中      華      民      國      九十一      年     一     月     三     日
附錄本案論罪科刑法條全文：
毒品危害防制條例第十條
施用第一級毒品者，處六月以上五年以下有期徒刑。
施用第二級毒品者，處三年以下有期徒刑。


司法院資訊處製作；財團法人民間司法改革基金會備份。
